【裁判字號】    89,易,646
【裁判日期】    890821
【裁判案由】    傷害
【裁判全文】
臺灣嘉義地方法院刑事判決                          八十九年度易字第六四六號
    公  訴  人  臺灣嘉義地方法院檢察署檢察官
    被      告  乙○○
    被      告  甲○○
右列被告等因傷害等案件，經檢察官提起公訴（八十九年度偵字第三六九一號），本
院判決如左：
    主  文
乙○○傷害人之身體，累犯，處拘役參拾日，如易科罰金以佰元折算壹日。
甲○○損壞他人之電話機，足以生損害於他人，處罰金參仟元，如易服勞役以參佰元
折算壹日。
    事  實
一、乙○○於民國八十五年間，因賭博案件經本院判處有期徒刑五月，如易科罰金以
    三百元折算一日確定，指揮書執畢日期為八十六年九月十六日。詎其猶不知悔改
    ，因不滿其弟媳婦甲○○向其索討債務而與之發生爭執，竟基於傷害之犯意，於
    八十九年六月一日下午一時三十分許，在嘉義市○區○○里○○路二四一巷二十
    號住處，徒手摑打甲○○之臉部，致甲○○因而受有頭面部挫傷腫脹之傷害。甲
    ○○遭毆打後，心有不甘，乃於前開時、地，基於毀損之故意，摔毀乙○○所有
    之電話機一具，致令不堪使用，足生損害於乙○○。
二、案經甲○○、乙○○分別訴由嘉義市警察局第二分局報請臺灣嘉義地方法院檢察
    署檢察官偵查起訴。
    理  由
甲、乙○○部分：
一、訊據被告乙○○對其於前揭時、地徒手摑打告訴人甲○○之臉部，致告訴人因而
    受有頭面部挫傷腫脹之傷害等事實坦承不諱，核與告訴人於警訊時、偵查中及本
    院調查時指訴情節大致相符，並經證人丙○○○於偵查中及本院調查時證述明確
    ，復有驗傷診斷書一份附於警卷可稽。本件事證明確，被告犯行洵堪認定。
二、核被告所為，係犯刑法第二百七十七條第一項之傷害罪。被告於八十五年間，因
    賭博案件經本院判處有期徒刑五月，如易科罰金以三百元折算一日確定，指揮書
    執畢日期為八十六年九月十六日，此有台灣高等法院被告全國前案紀錄表及臺灣
    嘉義地方法院檢察署刑案資料查註紀錄表各一份在卷可憑，被告於前案有期徒刑
    執行完畢後，五年之內再犯本案有期徒刑以上之罪，屬累犯，應依刑法第四十七
    條之規定，加重其刑。爰審酌被告犯罪之動機、目的、手段、其品性及智識程度
    、被害人受傷程度及被告犯罪後坦承犯行之態度等一切情狀，量處如主文所示之
    刑，並諭知易科罰金之折算標準，以資懲儆。
乙、甲○○部分：
一、訊據被告甲○○矢口否認有何毀損之犯行，辯稱：係遭告訴人乙○○毆打而跌倒
    致碰到電話而損壞，並非故意云云。惟被告如何於前揭時、地摔毀告訴人所有之
    電話機一具，致令不堪使用等事實，業據告訴人於警訊時、偵查中及本院調查時
    指訴甚詳，並經證人丙○○○於偵查中及本院調查時證述明確，復有估價單一份
    、照片一張附於警卷可稽。被告所辯，無非事後圖卸刑責之詞，不足採信，本件
    事證明確，被告犯行洵堪認定。
二、核被告所為，係犯刑法第三百五十四條之毀損罪。爰審酌被告犯罪之動機、目的
    、手段、所生危害及犯後未坦承犯行之態度等一切情狀，量處如主文所示之刑，
    並依法諭知易服勞役之折算標準，以資懲儆。
丙、據上論斷，應依刑事訴訟法第二百九十九條第一項前段、刑法第二百七十七條第
    一項、第三百五十四條、第四十七條、第四十一條、第四十二條第二項，罰金罰
    鍰提高標準條例第一條前段、第二條，判決如主文。
本案經檢察官游悅晨到庭執行職務。
中      華      民      國    八十九    年      八      月    二十一    日
                                臺灣嘉義地方法院刑事第三庭
                                    法  官  陳  卿  和
右正本證明與原本無異。
如不服本判決，應於判決送達後十日內向本院提出上訴狀( 應附繕本 )。
中      華      民      國    八十九    年      八      月    二十一    日
                                    書記官  侯  麗  茹
附錄：
刑法第二百七十七條第一項：
傷害人之身體或健康者，處三年以下有期徒刑、拘役或一千元以下罰金。
刑法第三百五十四條：
毀棄、損壞前二條以外之他人之物或致令不堪用，足以生損害於公眾或他人者，處二
年以下有期徒刑、拘役或五百元以下罰金。


司法院資訊處製作；財團法人民間司法改革基金會備份。
